【裁判字號】    89,交易,373
【裁判日期】    900309
【裁判案由】    過失致死
【裁判全文】
臺灣嘉義地方法院刑事判決                        八十九年度交易字第三七三號
    公  訴  人  臺灣嘉義地方法院檢察署檢察官
    被      告  乙○○
右列被告因過失致死案件，經檢察官提起公訴（八十九年度偵字第六九一五號），本
院判決如左：
    主  文
乙○○因過失致人於死，處有期徒刑柒月。
    事  實
一、乙○○於民國八十九年十一月四日中午十二時五十分許，駕駛車牌號碼ＴＧ一七
    ○五二號自用小客車，沿嘉義縣六腳鄉崩山村往同鄉○○村○○○道路由西往東
    方向行駛，途經上開產業道路及另一南北向產業道路之無號誌交岔路口時，原應
    注意車行時速不得超過四十公里，又行經無號誌之交岔路口時，應減速慢行，作
    隨時停車之準備，而依當時日間天候晴、路面乾燥、無缺陷等情，並無不能注意
    之情事，其竟疏未注意，仍以時速五、六十公里之速度行駛，適有陳深騎乘車
    牌號碼ＬＶＹ－七三九號重型機車，沿南北向產業道路由北往南方向行駛，途經
    上開路口時，亦原應注意行經無號誌之交岔路口，左方車應暫停讓右方車先行之
    規定，依當時情形，又無不能注意之情事，亦疏未注意及此，致撞及乙○○所駕
    駛之上開自用小客車，陳深因此人、車倒地，受有腦挫傷之傷害，經送醫急救
    仍於同年月五日凌晨一時四十分許不治死亡。乙○○於肇事後未為有偵查權之人
    發覺前，即自行打電話報警，並於警員到現場處理時向警自首犯罪，並接受裁判
    。
二、案經陳深之子甲○○訴請臺灣嘉義地方法院檢察署檢察官偵查起訴。
    理  由
一、訊據被告乙○○固坦承於右揭時、地駕車肇事致被害人陳深死亡之事實，惟矢
    口否認有何過失致死之犯行，辯稱：伊當時有減速，係被害人所騎乘之機車撞及
    伊所駕駛之自用小客車，致其無法閃避云云，然查：
（一）右揭事實，業據被害人陳深之子甲○○分別於警訊、偵查中指述綦詳，並有
      電請相驗案件報告、相驗案件初步調查報告表、道路交通事故調查報告表各乙
      份及事故現場照片七幀等在卷可資佐證；而被害人陳深確因本件車禍受有腦
      挫傷之傷害，經送醫急救後，仍於八十九年十一月五日凌晨一時四十分許不治
      死亡等情，復據檢察官督同法醫師相驗無訛，並填具相驗屍體證明書、驗斷書
      及勘驗筆錄等各一件附卷可證。
（二）第查，依卷附之事故現場照片所示，被告乙○○所駕駛之自用小客車與被害人
      陳深所騎乘之上開機車撞擊之路口，並無任何足以影響視線之障礙物，顯見
      被告當時理應有足夠的安全反應距離看見被害人所騎乘之機車，及有足夠的時
      間減速採取必要之安全避撞措施，其竟捨此不為，益徵其所辯當時有減速乙情
      ，已非無可疑；再參以被告於偵查中及本院審理時均自承其當時時速為五、六
      十公里，益證被告當時行經該無號誌之交岔路口未減速反超速行駛乙節，要屬
      明確，自難以其當時已有減速為由而阻卻其過失責任，是其前開所辯，要屬事
      後飾卸之詞，要難採信。
（三）按車行時速在市區道路，時速不得超過四十公里；又行經無號誌之交岔路口時
      ，應減速慢行，作隨時停車之準備，道路交通安全規則第九十三條第一項第一
      款、第四款定有明文。被告乙○○駕車自應注意上述道路交通安全規定，且依
      卷附之道路交通事故調查報告表所載，本件肇事當時係日間天候晴、路面乾燥
      、無缺陷，則被告並無不能注意之情事，詎仍未減速反超速行駛，以致肇事，
      足見被告於本件車禍確有違反上述交通安全規則至明；至被害人雖疏未遵守於
      行經無號誌之交岔路口時，左方車應暫停讓右方車先行之規定，而與有過失，
      然此仍不能解免被告應負之過失責任，而本件經送請台灣省嘉雲區車輛行車事
      故鑑定委員會鑑定結果，亦同此認定，有該會九十年一月二十日嘉鑑字第九○
      ○○四九號鑑定意見書在卷為憑，益證被告之行為確有過失。是被告之過失行
      為與被害人之死亡間，顯有相當因果關係，本案事證明確，被告犯行洵堪認定
      。
二、核被告乙○○所為，係犯刑法第二百七十六條第一項之過失致人於死罪。被告於
    肇事後未為有偵查權之人發覺前，即自行打電話報警，並於警員到現場處理時向
    警自首犯罪，並接受裁判乙情，有嘉義縣警察局朴子分局六家派出所相驗案件初
    步調查報告表附卷可證，是被告既已向該管公務員申述犯罪事實，而不逃避接受
    裁判，已合於刑法第六十二條前段所定對於未發覺之犯罪自首而接受裁判之要件
    ，應依該條規定減輕其刑。爰審酌被告過失程度之輕重、被害人陳深亦應負過
    失責任、被告肇事後態度、及肇事後迄今未與被害人家屬達成民事和解等一切情
    狀，量處如主文所示之刑，以示懲儆。
據上論斷，應依刑事訴訟法第二百九十九條第一項前段，刑法第二百七十六條第一項
、第六十二條前段，罰金罰鍰提高標準條例第一條前段，判決如主文。
本案經檢察官張長樹到庭執行職務。
中      華      民      國    九十      年      三      月      九      日
                                臺灣嘉義地方法院刑事第一庭
                                        法  官  黃  仁  勇
右正本證明與原本無異。
如不服本判決，應於判決送達後十日內向本院提出上訴狀( 應附繕本 )。
中      華      民      國`    九十     年      三      月      十二    日
                                        書記官  呂  權  芳
附錄本案論罪科刑法條：
刑法第二百七十六條：
因過失致人於死者，處二年以下有期徒刑、拘役或二千元以下罰金。
從事業務之人，因業務上之過失犯前項之罪者，處五年以下有期徒刑或拘役，得併科
三千元以下罰金。


司法院資訊處製作；財團法人民間司法改革基金會備份。
